【裁判字號】    90,上訴,1100
【裁判日期】    900912
【裁判案由】    毒品危害防制條例
【裁判全文】
臺灣高等法院臺南分院刑事判決          九十年度上訴字第一一○○號      潛
      上  訴  人
      即  被  告  甲  ○  ○
右列上訴人因違反毒品危害防制條例案件，不服臺灣雲林地方法院九十年度訴字第五
一號中華民國九十年七月二十日第一審判決（起訴案號：臺灣雲林地方法院檢察署九
十年度偵字第三八四號），提起上訴，本院判決如左：
      主      文
上訴駁回。
      事      實
一、甲○○基於轉讓第二級毒品安非他命之犯意，於民國（下同）九十年一月十五日
    下午四時許，在雲林縣水林鄉蔦松村某巷內，將其所有第二級毒品安非他命一小
    包，無償交付楊士杰施用。嗣經警於同日晚上六時許，在雲林縣水林鄉○○村○
    ○路五十二號後面巷道，查獲楊士杰持有安非他命，循線查獲上情，並扣得安非
    他命一小包（驗餘淨重○．一二四四公克）。
二、案經雲林縣警察局北港分局報請臺灣雲林地方法院檢察署檢察官偵查起訴。
      理      由
一、訊據上訴人即被告甲○○矢口否認轉讓安非他命既遂犯行，辯稱：安非他命尚未
    交給楊士杰即被查獲等語。
二、前揭犯罪事實，業據被告甲○○於警訊時、偵查中坦白承認，並經楊士杰於警訊
    、原審偵審中證述明確，且安非他命已交至楊士杰持有，為警在楊士杰車上查獲
    ，有扣案之安非他命一小包在卷足憑，該扣案安非他命，經送驗結果，確屬安非
    他命成分無誤，有憲兵司令部刑事鑑識中心鑑驗通知書影本一紙附原審卷可證，
    被告轉讓安非他命犯行事證明確，被告嗣改稱：尚未交付安非他命等語，純係避
    重就輕之詞，不足採信，犯行堪以認定。
三、按安非他命係屬毒品危害防制條例第二條第二項第二款所列之第二級毒品，被告
    轉讓安非他命，係犯同條例第八條第二項之轉讓第二級毒品罪。被告持有毒品安
    非他命之低度行為，應為轉讓毒品安非他命之高度行為所吸收，不另論以持有罪
    行。原審審酌被告僅轉讓一次予楊士杰，犯後又坦承犯行，尚有悔意，且無犯罪
    紀錄，素行尚稱良好，暨其犯罪之動機、目的、手段、所生損害等一切情狀，適
    用毒品危害防制條例第八條第二項、第十八條第一項前段、刑法第十一條前段、
    第四十一條第一項前段、罰金罰鍰提高標準條例第二條，量處有期徒刑六月，並
    諭知如易科罰金以三百元折算一日之折算標準。扣案之安非他命一小包（驗餘淨
    重○．一二四四公克），為第二級毒品，依毒品危害防制條例第十八條第一項前
    段之規定沒收銷燬之。本院經核原判決認事用法，均無不合，量刑亦屬妥適。被
    告上訴意旨，指摘原判決量刑過重，為無理由，應予駁回。
四、據上論斷，應依刑事訴訟法第三百六十八條，判決如主文。
本案經檢察官林炎昇到庭執行職務。
中  華  民  國      九  十      年        九        月      十  二      日
臺灣高等法院臺南分院刑事第五庭
                                    審判長法官  茆    臺    雲
                                          法官  李    文    福
                                          法官  蔡    長    林
右正本證明與原本無異。
如不服本判決，應於判決送達後十日內向本院提出上訴狀，其未敘述理由者並應於提
出上訴狀後十日內向本院補提理由書（應附繕本）。
                                    法院書記官  李    培    薇
中  華  民  國      九  十      年        九        月      十  三      日
附錄本案論罪科刑法條全文：
毒品危害防制條例第八條第二項
  轉讓第二級毒品者，處六月以上五年以下有期徒刑，得併科新台幣七十萬
元以下罰金。


司法院資訊處製作；財團法人民間司法改革基金會備份。
